臺灣臺北地方法院刑事判決　　　　　　 95年度交易字第844號
公　訴　人　臺灣臺北地方法院檢察署檢察官
被　　　告　乙○○
上列被告因公共危險案件，經檢察官聲請以簡易判決處刑（九十
五年度偵字第二○七二七號），本院新店簡易庭認不宜以簡易判
決處刑（九十五年度店交簡字第五四四號）而改依通常程序進行
，於本院行準備程序時檢察官逕行請求於審判外進行協商，經當
事人雙方合意且被告認罪，檢察官遂聲請本院改依協商程序進行
，本院合議庭予以同意，並認為適宜由受命法官獨任進行協商程
序而裁定改由受命法官獨任進行協商程序，判決如下：
    主      文
乙○○服用酒類，不能安全駕駛動力交通工具而駕駛，科罰金新
臺幣陸萬元，如易服勞役，以新臺幣壹仟元折算壹日。
    事實及理由
一、乙○○於民國九十二年間，因犯不能安全駕駛動力交通工具
    而駕駛之公共危險罪，經臺灣臺北地方法院檢察署檢察官以
    九十二年度偵字第一八三四五號為緩起訴處分確定（緩起訴
    處分期間為一年，該緩起訴期間業已期滿而緩起訴處分未經
    撤銷）。乙○○於九十五年六月五日十七時許，在臺北市○
    ○路附近某處服用含酒類成分之保力達Ｂ一瓶，明知其服用
    酒類後已有輕度協調功能降低之輕度中毒症狀，肇事率為一
    般正常人之二倍，業已不能安全駕駛動力交通工具，竟仍於
    同日二十一時許，因欲外出購買飲料而自臺北縣新店市○○
    街附近（聲請簡易判決處刑書誤載為自臺北縣新店市○○路
    ○段附近，應予更正）騎乘其所有之車牌號碼為ＲＸＤ－七
    五一號輕型機車往同市○○路○段行駛，於行經同市○○路
    ○段與安成街口之際，因不能安全駕駛該車而與同向由甲○
    ○所騎乘富利食品股份有限公司所有之車牌號碼為ＣＮＬ－
    一九一號重型機車發生擦撞，因而致甲○○受有右臉頰、右
    手腕（聲請簡易判決處刑書誤載為左手腕，應予更正）及右
    小腿多處挫擦傷等傷害（乙○○所涉過失傷害罪嫌部分業經
    甲○○撤回告訴而由臺灣臺北地方法院檢察署檢察官另為不
    起訴處分確定），乙○○亦因而受有左肩肘、髖、膝、小腿
    挫擦傷等傷害（甲○○所涉過失傷害部分未據乙○○告訴）
    。嗣經警據報前往處理並於同日二十二時四分許對乙○○實
    施呼氣酒精濃度測試後，其呼氣酒精濃度達每公升零點三一
    毫克，始知上情。案經臺北縣政府警察局新店分局報請臺灣
    臺北地方法院檢察署檢察官偵查聲請以簡易判決處刑，本院
    新店簡易庭認不宜以簡易判決處刑而改依通常程序進行後，
    檢察官於本院行準備程序時逕行請求，於審判外進行協商，
    經當事人雙方合意且乙○○認罪，檢察官遂聲請本院改依協
    商程序進行，本院合議庭予以同意，並認為適宜由受命法官
    獨任進行協商程序而裁定改由受命法官獨任進行協商程序。
二、證據名稱：
    (一)被告乙○○於警詢、偵訊及本院準備程序中之自白。
    (二)證人甲○○於警詢及偵訊中之證述。
    (三)臺北縣政府警察局新店分局交通分隊Ａ１、Ａ２類道路
        交通事故調查報告表（草圖）影本、道路交通事故現場
        圖、道路交通事故調查報告表(一)、(二)、臺北縣政府警察
        局新店分局交通分隊道路交通事故補充資料表、臺北縣
        政府警察局新店分局道路交通事故照片黏貼紀錄表、臺
        北縣政府警察局新店分局道路交通事故當事人酒精測定
        紀錄表、刑法第一百八十五條之三案件測試觀察紀錄表
        、臺北縣政府警察局舉發違反道路交通管理事件通知單
        影本及道路交通事故初步分析研判表。
三、本案被告所犯係死刑、無期徒刑、最輕本刑為三年以上有期
    徒刑以外之罪，且非高等法院管轄第一審之案件，檢察官逕
    行請求，於審判外進行協商，經當事人雙方合意且被告認罪
    ，檢察官遂聲請本院改依協商程序進行，本院合議庭予以同
    意，並認為適宜由受命法官獨任進行協商程序而裁定改由受
    命法官獨任進行協商程序，其合意內容為：被告願受科刑之
    範圍為罰金新臺幣六萬元。經查：上開協商合意並無刑事訴
    訟法第四百五十五條之四第一項所列之各款情形之一，檢察
    官聲請改依協商程序而為判決，本院爰不經言詞辯論，於協
    商合意範圍內為判決，並諭知易服勞役之折算標準。
四、應適用之法條：刑事訴訟法第四百五十二條、第四百五十五
    條之二第一項、第四百五十五條之四第二項、第四百五十五
    條之八，刑法第二條第一項、第一百八十五條之三、第四十
    二條第三項前段，刑法施行法第一條之一第一項、第二項但
    書。
五、協商判決除有刑事訴訟法第四百五十四條之四第一項第一款
    之於本訊問程序終結前，被告撤銷協商之合意或檢察官撤回
    協商聲請者；第二款被告協商之意思非出於自由意志者；第
    四款被告所犯之罪非第四百五十五條之二第一項所定得以聲
    請協商判決者；第六款被告有其他較重之裁判上一罪之犯罪
    事實者；第七款法院認應諭知免刑或免訴、不受理者情形之
    一，或違反同條第二項法院應於協商合意範圍內為判決；法
    院為協商判決所科之刑，以宣告緩刑、二年以下有期徒刑、
    拘役或罰金為限之規定者外，不得上訴。
六、如有前項得上訴之情形而不服本判決者，得自收受判決送達
    之日起十日內，向本院提出上訴書狀（應抄附繕本），上訴
    於第二審法院。
中　　華　　民　　國　　96　　年　　1　　 月　　9　　 日
　　　　　　　　　交通法庭  法　官　黃紹紘
以上正本證明與原本無異。
　　　　　　　　　　　　　　書記官　陳靜君
中　　華　　民　　國　　96　　年　　1 　　月　　12　　日
附錄本案論罪科刑所犯法條全文
刑法第一百八十五條之三
服用毒品、麻醉藥品、酒類或其他相類之物，不能安全駕駛動力
交通工具而駕駛者，處一年以下有期徒刑、拘役或三萬元以下罰
金。
